臺灣花蓮地方法院刑事裁定
111年度聲更一字第2號
聲  請  人  
即  被  告  黃健信



選任辯護人  許正次律師(法扶律師)          
上列聲請人即被告因強盜等案件（111年度訴字第46號），具保
聲請停止羈押，經本院駁回聲請並裁定延長羈押，聲請人不服提
起抗告，再經臺灣高等法院花蓮分院撤銷原裁定發回更審（111
年度抗字第41號），本院更為裁定如下：
    主  文
黃健信於提出新臺幣三萬元之保證金後，准予停止羈押，並限制
住居於花蓮縣○○市○○路000巷00號。
    理  由
一、聲請意旨略以：本案已經審結，聲請人即被告（下稱被告）
    黃健信無串證、滅證之虞；另被告目前身體狀況不佳，如廁
    、盥洗、穿衣等日常生活，均有賴他人協助，無法自理生活
    ，需外出手術，且如此狀況，應無逃亡之虞；又被告配偶確
    診，在家隔離，女兒由岳母照顧，岳母又領有身心障礙手冊
    ；前經法院協助與被害人成立調解，雖約定分期付款，然現
    家中經濟困難，被告僅有左手可以使用，需要到外手術，以
    便在恢復後賺錢，清償被害人，被告願意輔以配戴電子腳鐐
    或向派出所報到之方式，讓被告具保停止羈押等語。
二、原裁定意旨略以：被告坦承竊盜未遂及加重強盜犯行，且有
    卷內證據可佐，足認被告涉嫌上開犯罪嫌疑重大，且曾因畏
    罪逃亡而遭通緝，且本案所涉之強盜犯行為最輕本刑5年以
    上之重罪，其顯有逃亡之虞，且本案係以夜間進入便利商店
    以強暴方式強盜，嚴重影響社會治安，且本案尚難以具保、
    責付或限制出海、出境之方式替代羈押之執行而有羈押之必
    要等理由，駁回被告之聲請，並裁定延長羈押2月。
三、被告抗告意旨略以：被告坦承全部犯行，且深切悔悟，其海
    外亦無親屬、資產，被告朋友也不多，資源有限，如繼續將
    被告收押於看守所，將會打擊被告之經濟情況及工作機會，
    且被告除領有身心障礙證明，亦受有脊髓壓迫、頸椎狹窄術
    後合併第四至第七頸椎椎間盤突出之疾病，而有行動不便之
    情形，自無逃亡之虞等語。
四、抗告法院裁定意旨略以：被告雖有羈押原因，但羈押之必要
    性已因其健康因素（行動自由受限）及本案訴訟進程（一審
    已審理終結）而減弱，似非不得以具保或限制住居等侵害較
    小之手段替代之，則被告抗告非無理由，爰撤銷原裁定，發
    回原審法院更為適當之處理。
五、按被告及得為其輔佐人之人或辯護人，得隨時具保，向法院
    聲請停止羈押。許可停止羈押之聲請者，應命提出保證書，
    並指定相當之保證金額。刑事訴訟法第110條第1項、第111
    條第1項定有明文。
六、經查：
（一）被告坦承起訴書之犯罪事實，並有監視器影像擷圖照片、
      搜索扣押筆錄及證物照片、內政部警政署刑事警察局鑑定
      書、衛生福利部花蓮醫院診斷證明書、犯嫌作案路線說明
      資料、通聯調閱查詢單、本院搜索票等資料得佐，足認被
      告涉犯攜帶兇器強盜等罪嫌重大，復佐以被告所涉犯者為
      最輕本刑5 年以上有期徒刑之重罪，並經本院於111年5月
      27日以犯侵入住宅竊盜未遂罪、攜帶兇器強盜罪，各判處
      有期徒刑7月、12年，應執行有期徒刑12年6月，衡諸常人
      遇重刑之審判或執行，常有畏罪逃亡或棄保之高度可能，
      況被告前即有因涉犯槍砲彈藥刀械管制條例等重罪，而遭
      發佈通緝，亦有臺灣高等法院被告前案紀錄表、通緝記錄
      表在卷可參。從而，有事實及相當理由足認被告有因本案
      而逃亡之虞，堪認被告仍具刑事訴訟法第101 條第1 項第
      1款、第3款之羈押原因。　　
（二）然本院斟酌本件目前之訴訟進行程度及被告目前之身體狀
      況，並衡以被告涉嫌本件犯罪之目的，不外係在圖得不法
      利益，是財產上得失應屬其未來行為取捨之重要因素，倘
      得科予相當經濟負擔，併輔以限制住居，應足藉此等措施
      所生之心理壓力，降低其畏罪逃亡之風險及使本件日後相
      關刑事訴訟程序得以順遂進行，應可代替羈押之處分而無
      繼續羈押之必要。是本院經徵詢被告及辯護人之意見，併
      綜衡被告之犯罪情節輕重、原延長羈押之目的、被告之生
      活、身體狀況及經濟狀況等情，裁定被告於提出如主文所
      示之保證金後，准予停止羈押，並限制居住於其位於花蓮
      縣○○市○○路000巷00號之戶籍地。
七、依刑事訴訟法第220條、第111條，裁定如主文。　
中　　華　　民　　國　　111 　年　　5 　　月　　27　　日
            刑事第一庭    審判長法　官　黃鴻達
　　　　　　　　　　　　　　　　法　官　吳明駿
　　　　　　　　　　　　　　　　法　官　戴韻玲
上列正本證明與原本無異。
如對本裁定不服，應於送達後5日內，向本院提出抗告狀（應抄
附繕本）。
辯護人依據刑事訴訟法第346條、公設辯護人條例第17條及律師
法第32 條第2項、第36條等規定之意旨，尚負有提供法律知識、
協助被告之義務（含得為被告之利益提起上訴，但不得與被告明
示之意思相反）。
因疫情而遲誤不變期間，得向法院聲請回復原狀。
中　　華　　民　　國　　111 　年　　5 　　月　　30　　日
                          　    
　　　　　　　　　　　　　　　  書記官　李俊偉